【裁判字號】    89,易,376
【裁判日期】    891101
【裁判案由】    恐嚇等
【裁判全文】
臺灣臺東地方法院刑事判決                          八十九年度易字第三七六號
    公  訴  人  臺灣台東地方法院檢察署檢察官
    被      告  甲○○
右列被告因恐嚇等案件，經檢察官提起公訴 (八十九年度偵字第一一六○號)，本院
判決如左：
    主  文
甲○○以加害生命之事，恐嚇他人致生危害於安全，處拘役拾日，如易科罰金，以
佰元折算壹日，尖刀壹把沒收。又損壞他人之木柱、大門，足生損害於他人，處拘
役拾日，如易科罰金以佰元折算日，斧頭壹把沒收。應執行拘役拾伍日，如易科
罰金，以佰元折算壹日，斧頭、尖刀各壹把均沒收。
    事  實
一甲○○於民國八十九年二月二十二日十二時四十分許，在台東縣蘭嶼鄉紅頭村八鄰
  漁人六十號施亞代住處飲酒，因細故與乙○○發生衝突，氣憤之餘，竟返回住處攜
  帶尖刀一把，重返回施亞代住處，並借其酒勢在門外對乙○○叫囂稱：「再出來打
  架，我要殺死你」，使乙○○心生畏懼而躲於屋內。之後，甲○○因未能找到乙○○，而餘怒未消，又於同日十三時許，前往同村漁人八十三號丙○○（乙○○之父
  ）住處，持斧頭將該處之涼亭的木柱砍倒，並毀損該處之大門，足生損害於丙○○
  ，以發洩其心中之不滿。嗣為警循線查獲，並扣得其所有之尖刀及斧頭各壹把。
二案經乙○○、丙○○訴請台東縣警察局台東分局報告台灣台東地方法院檢察署檢察
  官偵查起訴。
    理  由
一(一)上述恐嚇犯行，被告於本院審理時矢口否認，辯稱：他拿刀子祇是要找找乙○○
    理論，也不曾說過要殺死乙○○的話等詞。經查，上述事實，已經告訴人乙○○
    於警訊中指訴明確，與證人施亞代於警訊中證述的情節相符，並有扣案之尖刀一
    把可以佐證，被告仍空言否認犯行，無非推卸刑責的說詞，不足採信，其被訴恐
    嚇犯行，事證明確，犯行足以認定。
  (二)上述毀損犯罪事實，已據被告甲○○於本院審理時坦白承認，並經乙○○於警訊
    中指證明確，另有現場照片數張及斧頭一把扣案可以佐證，被告甲○○被訴毀損
    部分之犯行，亦足以認定。
二、被告所犯的罪名為，刑法第三百零五條之恐嚇罪及第三百五十四條之毀損罪。所
    犯上述兩罪，犯意個別、構成要件不同，應分論併罰。爰審酌被告犯罪之動機、
    目的、手段，犯罪時所受之刺激及其品性、生活狀況、智識程度、犯罪所生之損
    害，及犯罪後態度等一切情狀，分別量處如主文所示之刑並定其應執行刑，並諭
    知易科罰金之折算標準，以示懲戒。扣案之尖刀及斧頭各壹把分別為被告所有且
    供犯罪所用，應依刑法第三十八條第一項第二款宣告沒收。
據上論斷，應依刑事訴訟法第二百九十九條第一項前段、刑法第三百零五條、第三百
五十四條、第四十一條、第五十一條第六款，罰金罰鍰提高標準條例第一條前段、第
二條，判決如主文。
中    華    民    國      八十九      年      十一      月      一      日
                                  臺灣臺東地方法院刑事庭
                                          法  官 黃 堯 讚
右正本證明與原本無異。
如不服本判決，應於判決送達後十日內向本院提出上訴狀。（須附繕本）
「切勿逕送上級法院」
                                          書記官 潘 正 苓
中    華    民    國      八十九      年      十一     月       四      日
附錄
刑法第三百零五條
以加害生命、身體、自由、名譽、財產之事恐嚇他人，致生危害於安全者，處二年以
下有期徒刑、拘役或三百元以下罰金。
刑法第三百五十四條
毀棄、損壞前二條以外之他人之物或致令不堪用，足以生損害於公眾或他人者，處二
年以下有期徒刑、拘役或五百元以下罰金。


司法院資訊處製作；財團法人民間司法改革基金會備份。
